# 境外并购形成商誉的外币折算

提问人：cfj137 时间：2017-02-21 20:52:29
上海证监局会计监管通讯（ 2015 年第 1 期）:近年来，境外并购已成为我国企业发展国际市场、进行全球布局的重要手段。境外并购中取得的子公司，其记账本位币可能与购买方的记账本位币不同，从而构成会计意义上的境外经营。购买方的合并报表中，购买境外经营形成的商誉是境外并购取得的资产之一，应作为境外经营的资产进行会计处理，即以境外经营的记账本位币计价，并在资产负债表日按照当日即期汇率进行折算。
也就是说商誉每年都会发生变化
母公司的账面记录的长股权投资是按照投资日的汇率折算成本位币，由于是非货币性项目，以后资产负债表日不再做汇率调整。同时，商誉不是按照购买日的购买成本与购买日取得的可辨认公允价值之间的差额确定？
到底怎么搞呢？

回答人：chenyiwei
合并报表层面的境外经营商誉比较特殊，是可以随着汇率变动调整其折合报告货币的金额的，但以其本位币表示的金额不变。这种情况是因为不同主体所处经济环境的不同和视角的差异所导致，与母公司个别报表层面对长期股权投资期末不进行汇率调整并不矛盾。